臺灣臺北地方法院民事簡易判決
111年度北簡字第11038號
原      告  羅文里
訴訟代理人  余韋德律師
複代理人    陳為勳律師
被      告  梁湘鈺
訴訟代理人  林冠宇律師
複代理人    邱莉軒律師
上列當事人間請求返還借款事件，本院於民國111年11月4日言詞
辯論終結，判決如下：
　　主　　　文
被告應給付原告新臺幣290,000元，及自民國111年8月5日起至清
償日止，按週年利率百分之5計算之利息。
訴訟費用新臺幣3,090元由被告負擔。
本判決第一項得假執行。但被告如以新臺幣290,000元為原告預
供擔保，得免為假執行。
　　事實及理由
一、原告起訴主張略以：兩造前為友人關係，被告於民國109年9
    月間將其身分證、健保卡等個人證件提供予原告翻拍供擔保
    ，先後向原告借款共計新臺幣（下同）300,000元，由原告
    於同年9月15日、18日、同年10月3日各匯款100,000元予被
    告。詎被告僅償還10,000元後即未再還款，爰依消費借貸契
    約之法律關係請求等語，並聲明：被告應給付原告290,000
    元，及自起訴狀繕本送達後1個月之翌日起至清償日止，按
    週年利率5%計算之利息。
二、被告則以：兩造於109年7月間相識，不久後原告開始追求被
    告，兩人經長時間相處後決定交往，然因被告工作繁忙，無
    法時常陪伴原告，原告為減輕被告經濟壓力，主動表示願無
    償給予被告生活費，並於109年9月15日、9月18日、10月3日
    各匯款100,000元予被告，共贈與300,000元。原告於兩造交
    往期間不曾提及借款，竟於分手後反稱先前贈與為借款，且
    其所提證據資料不足證明兩造有借貸之意思合致，不成立消
    費借貸契約等語為抗辯，並聲明：原告之訴駁回。
三、得心證之理由：
(一)按借用人應於約定期限內，返還與借用物種類、品質、數量
    相同之物，未定返還期限者，借用人得隨時返還，貸與人亦
    得定一個月以上之相當期限，催告返還。遲延之債務，以支
    付金錢為標的者，債權人得請求依法定利率計算之遲延利息
    ，但約定利率較高，仍從其約定利率。民法第478條、第233
    條第1項分別定有明文。
(二)原告主張之事實，業據提出被告證件影本、轉帳明細表、兩
    造間之Line對話紀錄、存款交易明細表等件為證（卷第27至
    37頁、第115至125頁）。被告不否認收受原告之匯款共300,
    000元，但辯稱上開款項是原告所贈與，因原告於兩造交往
    時承諾會支援被告之生活開銷云云。惟參諸兩造間於109年9
    月30日之Line通訊軟體對話紀錄，被告曾稱：「10月再支我
    10萬可否？這次再跟你支，就不會再跟你支出了。可以嗎？
    」，原告則回以：「可以阿，不過要過一陣子歐，我錢還沒
    入帳」、「下個禮拜就有了」等語（卷第31、117頁），另
    於不明日期之Line對話，原告稱「我想說你這麼快跟我借錢
    ，應該是已經請假」，被告回覆「一半是cove生活，一半是
    支出」，原告續問「你工作薪水不夠生活？」，被告則回稱
    「以前你不就知道了嗎」、「這30萬，就不會再跟你借了」
    等語（卷第115頁），核與原告於109年10月3日有轉帳100,0
    00元之日期，及三次轉帳共300,000元之金額，均相符，且
    被告於上開對話中，對於原告所說之「借錢」關係並未否認
    ，而係說明其用途一半是生活，一半是支出，更回稱「不會
    再跟你借了」等語，益證被告亦知悉上開款項為借款，堪認
    被告確曾向原告借款300,000元，兩造間有借貸之意思表示
    合致。而被告未能就上開款項係原告贈與一節舉證說明，且
    衡情，若如被告所辯該300,000元是贈與者，被告於兩造對
    話中，當會對原告所說「借錢」一情有所反駁或釐清，然被
    告並未為之，是其辯稱原告之轉帳為贈與云云，自無足採。
(三)又本件借貸並未約定返還期限，而被告已返還10,000元，從
    而，原告依據消費借貸關係請求被告給付290,000元，應屬
    有據，並依上開說明，原告以起訴狀繕本送達為催告，並請
    求於催告後1個月之翌日起按週年利率5%計算之利息，亦屬
    有據。
四、綜上，原告依消費借貸法律關係請求被告給付290,000元，
    及自111年8月5日（卷第47頁）起至清償日止，按週年利率5
    %計算之利息，為有理由，應予准許。
五、本件事證已臻明確，兩造其餘之攻擊或防禦方法及未經援用之證據，經本院斟酌後，認為均不足以影響本判決之結果，爰不逐一詳予論駁，併予敘明。　　　　　　　　　　
六、本件原告勝訴部分，係就民事訴訟法第427條適用簡易程序
    所為被告敗訴之判決，依同法第389條第1項第3款規定，應
    依職權宣告假執行，並依同法第392條第2項規定，依職權宣
    告被告預供擔保後，得免為假執行。
七、訴訟費用負擔之依據：民事訴訟法第78條。本件訴訟費用額
    ，依後附計算書確定如主文所示之金額。
中　　華　　民　　國　　111 　年　　11　　月　　18　　日
　　　　　　　　　臺灣臺北地方法院臺北簡易庭
　　　　　　　　　　　　　　　法　官　蔡玉雪
以上為正本係照原本作成。
如不服本判決，應於判決送達後20日內向本庭提出上訴狀，並按
他造當事人之人數附繕本；如委任律師提起上訴者，應一併繳納
上訴審裁判費。
中　　華　　民　　國　　111 　年　　11　　月　　18　　日
　　　　　　　　　　　　　　　書記官　陳黎諭
計   算   書：
項　　　　目 金額（新臺幣） 備　　註 第一審裁判費 3,090元  合　　　　計 3,090元